# 税务注销，工商未注销合并问题

提问人：pangniu8 时间：2017-01-22 15:42:42
@chenyiwei 陈老师，你好： 2016 年度A公司有一家控股子公司， 2016 年度 12 月份，国税和银行做了注销，但是地税和工商还没有注销，这种情况下，还需要把这家子公司纳入合并么， 2016 年度，谢谢！

回答人：chenyiwei
这种情况下，如果该子公司的清算属于股东自主清算而不是破产清算，且虽然国税和银行均已注销，但仍有部分资产、负债项目的余额未结零的，则期末仍应将其资产负债表纳入合并报表范围。